Minutes et répertoires du notaire Jacques Louis DEPUILLE, 28 septembre 1814 - 19 décembre 1826 (étude VIII)
Archives nationales
Minutes et répertoires du notaire Jacques Louis DEPUILLE (étude VIII)
28 septembre 1814 - 19 décembre 1826
MC/ET/VIII/1403 - MC/ET/VIII/1474, MC/RE/VIII/18 - MC/RE/VIII/19/B
Etude VIII; Depuille, Jacques-Louis
Archives nationales de France
Minutes et répertoires: la loi 2008-696 du 15 juillet 2008 relative aux archives a fixé à 75 ans à compter de la date de l'acte, ou à 25 ans à compter de la date du décès de l'intéressé si ce délai est plus bref, le délai de communication des minutes et répertoires des notaires; ce délai est porté à 100 ans à compter de la date de l'acte si le document se rapporte à un mineur (code du Patrimoine, articles L213-2, 4e d et 5e).
Autres documents de l'étude (dossiers de clients, comptabilité...): s'agissant d'archives privées, ces documents sont communicables selon les modalités fixées par le déposant ou le donateur.
Certains documents ne sont pas accessibles en raison de leur mauvais état de conservation.
Versement
Accès aux instruments de recherche de tous les notaires de l’étude VIII
Archives de l'étude VIII
- Minutes de Jacques Louis DEPUILLE, septembre 1814 - 1826; MC/ET/VIII/1403 - MC/ET/VIII/1474
  - Minutes. 1814, septembre - octobre, septembre - octobre 1814; MC/ET/VIII/1403
    Informations complémentaires:
    1814, 1 à 27 septembre: actes passés par-devant Auguste de Faucompret.
    1814, 28 septembre à 31 octobre: actes passés par-devant Jacques-Louis Depuille.
    Informations concernant le classement:
    Le niveau inférieur de description, quand il existe, correspond aux minutes d'actes. Toutes les minutes ne sont pas forcément décrites une à une. Les descriptions de ces minutes sont plus ou moins détaillées.
  - Minutes. 1814, novembre - 1814, décembre, novembre 1814 - décembre 1814; MC/ET/VIII/1404
  - Minutes. 1815, janvier - 1815, mars, janvier 1815 - mars 1815; MC/ET/VIII/1405
  - Minutes. 1815, avril - 1815, juin, avril 1815 - juin 1815; MC/ET/VIII/1406
    Attention: certains actes ont été constatés manquants
    - Inventaire après décès de Charlotte-Flore Couchot, épouse divorcée en premières noces de Claude-Philippe Delapourielle et femme en secondes noces séparée de Jean Jacquet, à la requête de Charlotte-Julienne Delapourielle épouse de François-Léonard Gagnon.-, 8 mai 1815
      Attention: l'original de l'acte est manquant.
      Mention dans le répertoire du notaire coté:
      MC/RE/VIII/18
      Origine de l'information:
      Base Miriad 2 des inventaires après décès, 1801-1850, par Thierry Boudignon, avec le concours de Marie-France Nivet et du personnel du Minutier central, 1995-2012 (base de données migrée: voir contexte dans le Plan d’orientation général - Notaires de Paris, guides thématiques du Minutier).
      Date de révision: 2011
      Date de création de la notice: 2008
      inventaire après décès; Couchot, Charlotte-Flore; Jacquet, Jean; Delapourielle, Claude-Philippe; Delapourielle, Charlotte-Julienne; Gagnon, François-Léonard
  - Minutes. 1815, juillet - 1815, septembre, juillet 1815 - septembre 1815; MC/ET/VIII/1407
  - Minutes. 1815, octobre - 1815, décembre, octobre 1815 - décembre 1815; MC/ET/VIII/1408
  - Minutes. 1816, janvier - 1816, mars, janvier 1816 - mars 1816; MC/ET/VIII/1409
  - Minutes. 1816, avril, avril 1816; MC/ET/VIII/1410
  - Minutes. 1816, mai - 1816, juin, mai 1816 - juin 1816; MC/ET/VIII/1411
  - Minutes. 1816, juillet - 1816, août, juillet 1816 - août 1816; MC/ET/VIII/1412
  - Minutes. 1816, septembre - 1816, octobre, septembre 1816 - octobre 1816; MC/ET/VIII/1413
  - Minutes. 1816, novembre, novembre 1816; MC/ET/VIII/1414
  - Minutes. 1816, décembre, décembre 1816; MC/ET/VIII/1415
  - Minutes. 1817, janvier - 1817, février, janvier 1817 - février 1817; MC/ET/VIII/1416
  - Minutes. 1817, mars - 1817, avril, mars 1817 - avril 1817; MC/ET/VIII/1417
  - Minutes. 1817, mai - 1817, juin, mai 1817 - juin 1817; MC/ET/VIII/1418
  - Minutes. 1817, juillet - 1817, août, juillet 1817 - août 1817; MC/ET/VIII/1419
  - Minutes. 1817, septembre - 1817, octobre, septembre 1817 - octobre 1817; MC/ET/VIII/1420
  - Minutes. 1817, novembre - 1817, décembre, novembre 1817 - décembre 1817; MC/ET/VIII/1421
  - Minutes. 1818, janvier - 1818, mars, janvier 1818 - mars 1818; MC/ET/VIII/1422
  - Minutes. 1818, avril - 1818, juin, avril 1818 - juin 1818; MC/ET/VIII/1423
  - Minutes. 1818, juillet - 1818, août, juillet 1818 - août 1818; MC/ET/VIII/1424
  - Minutes. 1818, septembre - 1818, octobre, septembre 1818 - octobre 1818; MC/ET/VIII/1425
  - Minutes. 1818, novembre - 1818, décembre, novembre 1818 - décembre 1818; MC/ET/VIII/1426
  - Minutes. 1819, janvier - 1819, mars, janvier 1819 - mars 1819; MC/ET/VIII/1427
  - Minutes. 1819, avril - 1819, mai, avril 1819 - mai 1819; MC/ET/VIII/1428
  - Minutes. 1819, juin - 1819, juillet, juin 1819 - juillet 1819; MC/ET/VIII/1429
  - Minutes. 1819, août - 1819, octobre, août 1819 - octobre 1819; MC/ET/VIII/1430
  - Minutes. 1819, novembre - 1819, décembre, novembre 1819 - décembre 1819; MC/ET/VIII/1431
  - Minutes. 1820, janvier - 1820, 15 mars, janvier 1820 - 15 mars 1820; MC/ET/VIII/1432
  - Minutes. 1820, 16 mars - 1820, 31 mai, 16 mars 1820 - 31 mai 1820; MC/ET/VIII/1433
  - Minutes. 1820, juin - 1820, juillet, juin 1820 - juillet 1820; MC/ET/VIII/1434
  - Minutes. 1820, août - 1820, septembre, août 1820 - septembre 1820; MC/ET/VIII/1435
  - Minutes. 1820, octobre - 1820, décembre, octobre 1820 - décembre 1820; MC/ET/VIII/1436
  - Minutes. 1821, janvier - 1821, février, janvier 1821 - février 1821; MC/ET/VIII/1437
  - Minutes. 1821, mars - 1821, avril, mars 1821 - avril 1821; MC/ET/VIII/1438
  - Minutes. 1821, mai - 1821, juin, mai 1821 - juin 1821; MC/ET/VIII/1439
  - Minutes. 1821, juillet - 1821, août, juillet 1821 - août 1821; MC/ET/VIII/1440
  - Minutes. 1821, septembre - 1821, octobre, septembre 1821 - octobre 1821; MC/ET/VIII/1441
  - Minutes. 1821, novembre - 1821, décembre, novembre 1821 - décembre 1821; MC/ET/VIII/1442
    - Inventaire après décès d'André-Silvestre Paul., 3 novembre 1821; MC/ET/VIII/1442
      MC/RE/VIII/19/A
      inventaire après décès; Paul, André-Silvestre
    - Société pour l'exploitation d'une saline entre René Dujardin, propriétaire, et Marie Thérèse Cartié, son épouse, demeurant rue aux Ours n° 26, et Pierre Fraix, propriétaire, demeurant à Martigues (Bouches-du-Rhône), tous copropriétaires indivis d'une saline et bourdigue sur le territoire de la ville de Martigues entre l'étang de Caronte et le Port du Bouc., 1er décembre 1821; MC/ET/VIII/1442
      Actes signalés par le personnel du Minutier central des notaires de Paris, 2003-2012 (base de données migrée: voir contexte dans le Plan d’orientation général - Notaires de Paris, guides thématiques du Minutier).
      Date de création de la notice: 2010
      acte de société; Martigues (Bouches-du-Rhône); Ours (rue aux); Dujardin, René; Cartié, Marie Thérèse; Fraix, Pierre
  - Minutes. 1822, janvier - 1822, février, janvier 1822 - février 1822; MC/ET/VIII/1443
  - Minutes. 1822, mars - 1822, avril, mars 1822 - avril 1822; MC/ET/VIII/1444
  - Minutes. 1822, mai - 1822, juin, mai 1822 - juin 1822; MC/ET/VIII/1445
  - Minutes. 1822, juillet - 1822, août, juillet 1822 - août 1822; MC/ET/VIII/1446
  - Minutes. 1822, septembre - 1822, octobre, septembre 1822 - octobre 1822; MC/ET/VIII/1447
  - Minutes. 1822, novembre - 1822, décembre, novembre 1822 - décembre 1822; MC/ET/VIII/1448
  - Minutes. 1823, janvier - 1823, février, janvier 1823 - février 1823; MC/ET/VIII/1449
  - Minutes. 1823, mars - 1823, avril, mars 1823 - avril 1823; MC/ET/VIII/1450
  - Minutes. 1823, mai - 1823, juin, mai 1823 - juin 1823; MC/ET/VIII/1451
  - Minutes. 1823, juillet - 1823, septembre, juillet 1823 - septembre 1823; MC/ET/VIII/1452
  - Minutes. 1823, octobre - 1823, décembre, octobre 1823 - décembre 1823; MC/ET/VIII/1453
  - Minutes. 1824, janvier - 1824, février, janvier 1824 - février 1824; MC/ET/VIII/1454
  - Minutes. 1824, mars - 1824, avril, mars 1824 - avril 1824; MC/ET/VIII/1455
  - Minutes. 1824, mai, mai 1824; MC/ET/VIII/1456
  - Minutes. 1824, juin - 1824, juillet, juin 1824 - juillet 1824; MC/ET/VIII/1457
  - Minutes. 1824, août - 1824, octobre, août 1824 - octobre 1824; MC/ET/VIII/1458
  - Minutes. 1824, novembre - 1824, décembre, novembre 1824 - décembre 1824; MC/ET/VIII/1459
  - Minutes. 1825, janvier - 1825, mars, janvier 1825 - mars 1825; MC/ET/VIII/1460
  - Minutes. 1825, avril - 1825, mai, avril 1825 - mai 1825; MC/ET/VIII/1461
  - Minutes. 1825, juin, juin 1825; MC/ET/VIII/1462
  - Minutes. 1825, juillet - 1825, août, juillet 1825 - août 1825; MC/ET/VIII/1463
  - Minutes. 1825, septembre - 1825, octobre, septembre 1825 - octobre 1825; MC/ET/VIII/1464
  - Minutes. 1825, novembre, novembre 1825; MC/ET/VIII/1465
  - Minutes. 1825, décembre, décembre 1825; MC/ET/VIII/1466
  - Minutes. 1826, janvier - 1826, février, janvier 1826 - février 1826; MC/ET/VIII/1467
  - Minutes. 1826, mars, mars 1826; MC/ET/VIII/1468
  - Minutes. 1826, avril - 1826, mai, avril 1826 - mai 1826; MC/ET/VIII/1469
  - Minutes. 1826, juin, juin 1826; MC/ET/VIII/1470
  - Minutes. 1826, juillet, juillet 1826; MC/ET/VIII/1471
  - Minutes. 1826, août, août 1826; MC/ET/VIII/1472
  - Minutes. 1826, septembre - 1826, octobre, septembre 1826 - octobre 1826; MC/ET/VIII/1473
  - Minutes. 1826, novembre - décembre, novembre - décembre 1826; MC/ET/VIII/1474
    1826, 1 novembre à 14 décembre: actes passés par-devant Jacques-Louis Depuille.
    1826, 20 à 31 décembre actes passés par-devant Jacques Florent.
- Répertoire(s) de Jacques Louis DEPUILLE, 1718 - 13 août 1829; MC/RE/VIII/18 - MC/RE/VIII/19/B
  - Répertoire. 1811, 22 juin - 1815, 29 décembre, 22 juin 1811 - 29 décembre 1815; MC/RE/VIII/18
    Répertoire des notaires Auguste de Faucompret (22 juin 1811-27 septembre 1814), Jacques Louis Depuille (28 septembre 1814-29 decembre 1815).
    Informations concernant le classement et la cotation:
    Le niveau inférieur de description, quand il existe, correspond aux mentions d'actes contenues dans le répertoire. Parmi celles-ci, certaines peuvent y être décrites, de manière plus ou moins détaillée. Pour consulter l'acte proprement dit, il convient de rechercher la cote au niveau des articles (registre ou liasse) des minutes du notaire (cote de type 'MC/ET').
    - Inventaire après décès de Charles-Etienne Desmazières chef de bureau à l'université à la requête de Marie-Rosalie Van Holsactz et de Michel Briquet chef de bureau au ministère de l'intérieur demeurant rue des Fossés Saint-Germain l'Auxerrois, n°18, 18 octobre 1814
      Informations concernant le classement et la cotation du document:
      Attention: la cote de répertoire (de type 'MC/RE') ne permet pas de consulter la minute de l'acte. ll convient de rechercher la cote de la minute (de type 'MC/ET') au niveau des articles (registre ou liasse) de minutes du notaire.
      L'accès aux images numérisées des pages du répertoire se fait au niveau de description supérieur (' Répertoire du notaire '), rubrique ' Consulter les archives numérisées associées'.
      inventaire après décès; Fossés-Saint-Germain-l'Auxerrois (rue des); Desmazières, Charles-Etienne; Van Holsactz, Marie-Rosalie; Briquet, Michel
    - Inventaire après décès de Pierre-Joseph Courtoy à la requête de Geneviève-Maxence-Emilie Flamermont veuve en premières noces de Jean-Claude Jeannin et en secondes noces du sieur Courtoy, 25 novembre 1814
      inventaire après décès; Courtoy, Pierre-Joseph; Flamermont, Geneviève-Maxence-Emilie; Jeannin, Jean-Claude
    - Inventaire après décès de Hippolyte-Sophie Thomas, veuve de Jean-André Lamicq de Indhic, à la requête de Adélaïde-Sophie Lamicq de Indhic, rue des Orties, butte Saint-Roch, n° 9, épouse de Nicolas-Jacques Beliard., 12 décembre 1814
      inventaire après décès; Orties (rue des); Thomas, Hippolyte-Sophie; Lamicq de Indhic, Jean-André; Lamicq de Indhic, Adélaïde-Sophie; Beliard, Nicolas-Jacques
    - Inventaire après décès de Marie-Catherine-Elizabeth Chevallier veuve en premières noces de Louis-Etienne Prévost, épouse en secondes d'Etienne-Antoine Claudin employé dans les droits réunis demeurant rue Montmartre, n°87., 24 décembre 1814
      inventaire après décès; Montmartre (rue); Chevallier, Marie-Catherine-Elisabeth; Claudin, Etienne-Antoine; Prévost, Louis-Etienne
    - Inventaire après décès d'Aimée-Jacqueline Lemercier veuve d'André-Michel Reculat, à la requête de Jacques Lemercier demeurant rue des Maçons Sorbonne, n°2, 4 janvier 1815
      inventaire après décès; Maçons-Sorbonne (rue des); Lemercier, Aimée-Jacqueline; Reculat, André-Michel; Lemercier, Jacques
    - Inventaire après décès de Louis-Victor Arselin, serrurier, à la requête de Gertrude Baudin, sa veuve, demeurant rue Saint-Dominique au gros caillou, n°11, 30 mars 1815
      inventaire après décès; Saint-Dominique-du-Gros-Caillou (rue); Arselin, Louis-Victor; Baudin, Gertrude; serrurier
    - Inventaire après décès de Marie-Hélène Paillotin veuve de Vital Guilhem, à la requête de Pierre-Marie Arnaud, marchand limonadier, de Marie-François Guilhem, son épouse, demeurant rue des Boucheries Saint-Germain, n°1., 15 avril 1815
      inventaire après décès; Boucheries-Saint-Germain (rue des); Paillotin, Marie-Hélène; Guilhem, Vital; Arnaud, Pierre-Marie; restaurateur
    - Inventaire après décès de Marie-Marguerite Mirleau, à la requête d'Urbain-Firmin Piault, officier de la Légion d'honneur, maire du deuxième arrondissement de Paris, demeurant rue de Lille, n°30, de Jeanne-Louise Mirleau, demeurant quai Malaquay, n°5, 27 avril 1815
      inventaire après décès; Lille (rue de); Malaquais (quai); Mirleau, Marie-Marguerite; Piault, Urbain-Firmin; Mirleau, Jeanne-Louise; élu local
    - Inventaire après interdiction de Antoine Guilhem à la requête de Vital Guilhem, son fils, demeurant à Paris rue de l'Hirondelle, n°24 en présence de Thomas-Claude Caigné notaire représentant Geneviève Julien veuve dudit Antoine Guilhem., 5 septembre 1815
      inventaire; Hirondelle (rue de l'); Guilhem, Antoine; Julien, Geneviève; Caigné, Thomas-Claude; Guilhem, Vital; notaire
    - Inventaire après décès de Marie-Jeanne Franças veuve de Philippe Hennebert demeurant rue Saint-Denis, n°95., 16 septembre 1815
      inventaire après décès; Saint-Denis (rue); Franças, Marie-Jeanne; Hennebert, Philippe
    - Inventaire après décès de Marguerite Maillot épouse de Denis Demonsseaux ou Mousseaux, militaire invalide demeurant rue Saint-Antoine, n°199, à la requête de Marie Hyardin veuve de Joseph Maillot vigneron demeurant à Rennepon, 19 septembre 1815
      inventaire après décès; Saint-Antoine (rue); Rennepont (Haute-Marne); Maillot, Marguerite; Demousseaux, Denis; Hyardin, Marie; Maillot, Joseph; Mousseaux Denis; militaire; viticulteur
  - Répertoire. 1816, 11 janvier - 1829, 13 août, 11 janvier 1816 - 13 août 1829; MC/RE/VIII/19/A
    Répertoire du notaire Jacques-Louis Depuille (11 janvier 1816-19 décembre 1826), Jacques Florent (20 décembre 1826-13 août 1829).
    Ancienne(s) cote(s):
    RE/VIII/19
    - Inventaire après décès d'Alexandrine-Elisabeth Lambert épouse de Pierre-Charles-Nicolas Decugnière, employé au ministère de la justice, demeurant rue de La Michodière, n°12, 1er février 1816
      inventaire après décès; La-Michodière (rue de); Lambert, Alexandrine-Elisabeth; Decugnière, Pierre-Charles-Nicolas
    - Inventaire après décès de Perrine ou Severine-Rosalie Dessomes épouse de Claude-Mathurin-Bernard Lemesle demeurant rue de Sèvres, n°48, 5 février 1816
      inventaire après décès; Sèvres (rue de); Dessomes, Severine-Rosalie; Lemesle, Claude-Mathurin-Bernard; Dessomes, Perrine-Rosalie
    - Inventaire après interdiction de Jean-Baptiste Dubuc à la requête de Marie-Agathe Lacoste divorcée dudit Dubuc demeurant rue Baillet n°6, 5 février 1816
      inventaire; Baillet (rue); Dubuc, Jean-Baptiste; Lacoste, Marie-Agathe
    - Inventaire après décès de Marie-Jacqueline Laurrain à la requête d'André-Richard Huzée, son mari, bourrelier demeurant rue des deux portes Saint-Sauveur, n°10 quartier Montorgueil en présence de François Esboreau ancien perruquier, 16 mars 1816
      ' Nota c'est à tord que cet inventaire est porté ici [11 mars sur le répertoire] sa date est du 16 mars 1816 '
      inventaire après décès; Deux-Portes-Saint-Sauveur (rue des); Laurrain, Marie-Jacqueline; Huzée, André-Richard; Esboreau, François; sellier; coiffeur
    - Inventaire après décès de Jean-Charles Crochard à la requête de Marie-Jacqueline Vignot, sa veuve, demeurant cour du dragon, n° 593, représentée par Michel-Louis Fiquet son neveu ancien officier de cavalerie demeurant rue de Richelieu, n°111, 10 avril 1816
      inventaire après décès; Dragon (cour du); Richelieu (rue de); Crochard, Jean-Charles; Vignot, Marie-Jacqueline; Fiquet, Michel-Louis; officier (armée)
    - Inventaire après décès d'André Sitter, professeur de musique, à la requête de Marie-Françoise Feller sa veuve demeurant rue de l'Arbre-Sec, n°5., 24 avril 1816
      inventaire après décès; Arbre-Sec (rue de l'); Sitter, André; Feller, Marie-Françoise; enseignant
    - Inventaire après décès de Mathieu-Ange Vergani, professeur de langue italienne, à la requête de Antoine-Marie-Henri Boulard, notaire honoraire, rue des Petits Augustins, n° 21., 28 mai 1816
      inventaire après décès; Petits-Augustins (rue des); Vergani, Mathieu-Ange; Boulard, Antoine-Marie-Henri; avocat; enseignant
    - Inventaire après décès de Christophe Léonards huissier à la chancellerie demeurant rue du Bac, n°98, à la requête d'Anne-Joseph Lendormy veuve dudit Léonards en présence d'Alexandre Hubert rentier demeurant rue du Rocher, n°12, 24 juin 1816
      inventaire après décès; Bac (rue du); Rocher (rue du); Léonards, Christophe; Lendormy, Anne-Joseph; Hubert, Alexandre; huissier
    - Inventaire après décès de Louise-Françoise Ribemont épouse de Michel Leballeur tailleur et portier demeurant rue de Richelieu, n°38 à la requête dudit sieur Leballeur et en présence de Mr Beyon tailleur d'habits demeurant rue de Verneuil, n° 57, 29 juin 1816
      inventaire après décès; Richelieu (rue de); Verneuil (rue de); Ribemont, Louise-Françoise; Leballeur, Michel; Beyon, Mr; concierge; tailleur d'habits
    - Inventaire après décès de Marie-Anne Gratian épouse du sieur Ménerad Truëb, serrurier, demeurant rue de Paradis, n°26, à la requête dudit Truëb, de Nicolas Mangeot journalier demeurant à Arcueil, d'Anne Mangeot veuve d'Ignace Tinet, jardinière, 31 juillet 1816
      inventaire après décès; Arcueil (Val-de-Marne); Gratian, Marie-Anne; Truëb, Ménerad; Mangeot, Nicolas; Mangeot, Anne; Tinet, Ignace; jardinier; journalier; serrurier
    - Inventaire après décès de Marie-Louise Fromont veuve en premières noces de Charles-François-Henry Rolland et épouse en secondes noces de Pierre Vergnaud dit Lavergne ancien gendarme demeurant à Fresnes, canton de Condé à la requête dudit Vergnaud, 12 septembre 1816
      inventaire après décès; Fresnes-sur-Escaut (Nord); Fromont, Maire-Louise; Vergnaud dit Lavergne, Pierre; Rolland, Chrales-François-Henri; militaire du rang
    - Inventaire après décès de Pierre-Joseph-François Tobiesen, en son vivant commissaire des guerres à la requête de Françoise-Madeleine de Richemont sa veuve demeurant rue du colombier n°8 faubourg Saint-Germain en présence d'Henry-Hercule Lecomte chirurgien, 25 septembre 1816
      inventaire après décès; Colombier (rue du); Tobiesen, Pierre-Joseph-François; Richemont (de), Françoise-Madeleine; Lecomte, Henri-Hercule; chirurgien; commissaire des guerres (Ancien Régime)
    - Inventaire après décès d'Anne-Sophie-Victoire Nivelon épouse de Nicolas-Michel Boynelle rentier demeurant boulevard Bonne Nouvelle, n°4 à la requête dudit Boynelle, de Louis-Marie Nivelon propriétaire représenté par Annet Jaladon avocat à la cour royale, 17 octobre 1816
      inventaire après décès; Bonne-Nouvelle (boulevard de); Nivelon, Anne-Sophie-Victoire; Boynelle, Nicolas-Michel; Nivelon, Louis-Marie; Jaladon, Annet; avocat
    - Inventaire après décès de Jean-Joseph Petitjean dit Saint-Jean à la requête de Marie-Catherine Leonard épouse de Jean-Baptiste Waslet cordonnier, de Catherine-Josèphe Léonard épouse de Sébastien Waslet cordonnier, de Marie-Marguerite Léonard ménagère, 21 octobre 1816
      inventaire après décès; Petitjean, Jean Joseph; Léonard, Marie Catherine; Waslet, Jean-Baptiste; Léonard, Catherine Josèphe; Waslet, Sébastien; Saint-Jean, Jean Joseph; cordonnier
    - Inventaire après décès de Marie-Julienne Bressand, épouse de Louis-Charles Semé, menuisier, rue des Boucheries Saint-Germain, n° 61., 7 novembre 1816
      inventaire après décès; Boucheries (rue des); Bressand, Marie-Julienne; Semé, Louis-Charles; menuisier
    - Inventaire après décès de Jacques-Laurent Blanchard peintre d'histoire à la requête de Marguerite Venturi native de Rome domiciliée rue de Monte Giordano, n°17 veuve dudit Blanchard en présence de Laurent Sauzet tailleur d'habits demeurant rue Saint-Denis, n° 172., 21 novembre 1816
      inventaire après décès; Saint-Denis (rue); Rome (Italie); Blanchard, Jacques-Laurent; Venturi, Marguerite; Sauzet, Laurent; peintre; tailleur d'habits
    - Inventaire après décès de Jean-Pierre Goupy, serrurier, demeurant rue de Tracy, n°11 quartier de la porte Saint-Denis, à la requête de Marie-Sophie Tourrier veuve dudit Goupy en présence de Jean-Louis-Thomas Tourrier joaillier demeurant rue Beauregard, n°3, 2 décembre 1816
      inventaire après décès; Beauregard (rue); Tracy (rue de); Goupy, Jean-Pierre; Tourrier, Marie-Sophie; Tourrier, Jean-Louis-Thomas; orfèvre; serrurier
    - Inventaire après décès de Marie-Catherine-Françoise-Josèphe Vienot de Vaublanc épouse divorcée de Christophe-Elizabeth marquis de LaRoche-Courbon à la requête de Catherine-Elizabeth-Charlotte-Celeste De La Roche-Courbon demeurant rue des Petites Ecuries, n° 49, 14 décembre 1816
      inventaire après décès; Petites-Ecuries (rue des); Vienot de Vaublanc, Marie Catherine Françoise Josèphe; Laroche-Courbon, Christophe Elisabeth de; Laroche Courbon, Catherine Elisabeth Charlotte Céleste de
    - Inventaire après décès de Louis-Antoine Charlier employé des douanes à Marseille à la requête de Jean-Etienne-Victor Charlier propriétaire demeurant à l'isle de France représenté par Marie Paulmier veuve de Jean-Louis Girault, rentière., 26 décembre 1816
      inventaire après décès; Marseille (Bouches-du-Rhône); Maurice; Charlier, Louis-Antoine; Charlier, Jean-Etienne-Victor; Paulmier, Marie; Girault, Jean-Louis
    - Inventaire après décès de Jean-Jacques Wlphy Frutier, à la requête de Louis-Gabriel Frutier, vivant de son bien, demeurant à Rue, département de la Somme, représenté par Pierre-Jacques Channelot, fabricant de Schalls, demeurant rue Neuve Saint-Eustache, n° 8., 9 janvier 1817
      inventaire après décès; Neuve-Saint-Eustache (rue); Rue (Somme); Wlphy Frutier, Jean-Jacques; Frutier, Louis-Gabriel; Channelot; fabricant d'accessoires vestimentaires
    - Inventaire après décès d'Antoine Gaillard, perruquier, à la requête de Marie-Louise-Geneviève Monier, veuve dudit sieur Gaillard, demeurant rue Saint-Honoré, n° 67, en présence de Jean-Baptiste Gaillard, chaudronnier, demeurant rue Saint-Jacques la Boucherie, n° 16., 4 février 1817
      inventaire après décès; Saint-Honoré (rue); Saint-Jacques-la-Boucherie (rue); Gaillard, Antoine; Monier, Mairie-Louise-Geneviève; Gaillard; forgeron; coiffeur
    - Inventaire après décès de Marie-Madelaine-Cécile Gossey marquise de Courcy, veuve d'Henri-Auguste Hellouin marquis de Courcy en secondes noces, et en premières noces de Louis-Pierre-Jacques Delacroix, à la requête de Pierre-Nicolas Chassin, avoué pour le tribunal de première instance du département de la Seine., 18 mars 1817